【裁判字號】    90,訴,42
【裁判日期】    900328
【裁判案由】    毒品危害防制條例
【裁判全文】
臺灣臺中地方法院刑事判決                              九十年度訴字第四二號
    公  訴  人  臺灣台中地方法院檢察署檢察官
    被      告  甲○○
右列被告因毒品危害防制條例案件，經檢察官提起公訴（八十九年度毒偵字第七五八
二、七六九九號），本院判決如左：
    主  文
甲○○連續施用第一級毒品，累犯，處有期徒刑壹年，扣案之攙有海洛因之香菸參支
沒收銷燬之。
    事  實
一、甲○○於民國（下同）八十四年間因違反肅清煙毒條例案件，經法院判處有期徒
    刑三年六月確定，於八十七年十一月十三日因假釋期滿而執行完畢，其猶不知悔
    改，於八十九年間，復因施用第一級毒品海洛因案件，經本院以八十九年度毒聲
    字第五一八二號裁定送觀察勒戒後，認無繼續施用毒品之傾向，而由臺灣臺中地
    方法院檢察署檢察官於八十九年九月十八日以八十九年度毒偵字第五七０三號處
    分不起訴確定。詎甲○○仍不知悔悟，基於概括之犯意，自八十九年九月底起，
    至同年十一月二十九日下午五時許止，連續在其位於台中縣沙鹿鎮○○街十一號
    住處或其所駕駛之車牌號碼Ｂ三─三八八九號小客車內（停放在台中縣境內之路
    邊）等地，以將第一級毒品海洛因攙入香菸內吸食之方式，施用海洛因多次。嗣
    於八十九年九月二十八日下午六時許，在彰化縣和美鎮○○路一六０號，為警查
    獲，甲○○於同日經警解送臺灣彰化地方法院檢察署偵訊後，因其否認施用海洛
    因經檢察官諭知交保，然甲○○經警採取之尿液經檢驗則呈嗎啡陽性反應。後甲
    ○○復於八十九年十一月二十九日晚上八時三十分許，在台中市○○路與學士路
    口，為警查獲並自其身上查扣得攙有海洛因之香菸三支，經警於同月三十日移送
    臺灣臺中地方法院檢察署偵辦，本院依檢察官之聲請，於同日以八十九年度毒聲
    字第七０八四號裁定將甲○○送觀察、勒戒，臺灣臺中看守所附設勒戒所認甲○
    ○有繼續施用毒品傾向。
二、案經臺中市警察局移請臺灣臺中地方法院檢察署檢察官及彰化縣警察局彰化分局
    報請臺灣彰化地方法院檢察署呈請臺灣高等法院臺中分院檢察署令轉臺灣臺中地
    方法院檢察檢察官偵查起訴。
    理  由
一、右揭事實業據被告甲○○於本院審理時坦承不諱，且被告於八十九年九月二十八
    日經警查獲後所採取之尿液經送檢驗結果，係呈嗎啡陽性反應乙情，有彰化縣衛
    生局出具之煙毒尿液檢驗成績書一份附卷可稽，另被告於八十九年十一月二十九
    日為警查獲後所採取之尿液經送檢驗結果，亦呈嗎啡陽性反應，亦有台中市衛生
    局出具之煙毒尿液檢驗成績書一份在卷足據，此外，復有被告所有攙有海洛因之
    香菸三支扣案可證，足證被告前揭自白確與事實相符。又被告前曾因施用毒品案
    件，經本院以八十九年度毒聲字第五一八二號裁定送觀察、勒戒後，認無繼續施
    用毒品之傾向，而由臺灣臺中地方法院檢察署檢察官於八十九年九月十八日以八
    十九年度毒偵字第五七０三號處分不起訴確定，且被告此次再犯施用毒品罪，經
    本院以八十九年度毒聲字第七０八四號裁定送觀察、勒戒後，認有繼續施用毒品
    之傾向等情，復有上開不起訴處分書、裁定書、臺灣臺中看守所八十九年十二月
    十三日中所正總字第二五四五號函所附有無繼續施用毒品傾向證明書一份在卷可
    查。本件事證明確，被告右揭犯行，足堪認定。
二、按海洛因係毒品危害防制條例所定之第一級毒品，不得施用。而被告經依同條例
第二十條第二項之規定為不起訴處分後，五年內再犯同條例第十條之罪，經送執
    行觀察、勒戒後，認有繼續施用毒品之傾向，業如前述。是核被告所為，係犯毒
    品危害防制條例第十條第一項之施用第一級毒品罪。被告為施用海洛因而為持有
    之低度行為，已為其施用之高度行為所吸收，故不另論罪。又其多次施用海洛因
    之行為，時間緊接，手段及犯罪構成要件均相同，顯係基於概括之犯意為之，應
    認係連續犯，依法以一罪論，並加重其刑。又被告於八十四年間因違反肅清煙毒
    條例案件，經法院判處有期徒刑三年六月確定，於八十七年十一月十三日因假釋
    期滿而執行完畢，有臺灣臺中地方法院檢察署刑案資料查註紀錄表一份在卷可憑
    ，其於刑之執行完畢後，五年以內再犯本件有期徒刑以上之罪，為累犯，應依刑
    法第四十七條之規定遞加重其刑。爰審酌被告犯罪之動機、施用毒品係戕害自身
    健康、所生危害、施用之次數、犯罪後之態度等一切情狀，量處如主文所示之刑
    。扣案之攙有海洛因之香菸三支，其內之海洛因與香菸已無法剝離，應認係毒品
    ，爰依毒品危害防制條例第十八條第一項前段之規定，宣告沒收併銷燬之。末查
    ，被告於八十九年九月二十八日在彰化縣和美鎮○○路一六０號，為警查獲當時
    ，同案尚查獲陳新華、陳文慶、葉子平、鄭文良及陳均漢五人，且當場扣得第一
    級毒品海洛因十九包（毛重三一‧九公克）、第二級毒品安非他命十七包（毛重
    九二‧一公克）、工業酒精一瓶、點火噴槍一支、粉碎機一台、攙有第一級毒品
    海洛因之香菸七支等物，於本案公訴人並聲請就扣得之第一級毒品海洛因十九包
    （毛重三一‧九公克）、第二級毒品安非他命十七包（毛重九二‧一公克）及攙
    有第一級毒品海洛因之香菸七支等物，併宣告沒收銷燬之，惟查上揭扣案毒品，
    被告甲○○否認係其所持有，且上開毒品經查係在場之葉子平所有乙情，業經葉
    子平於警訊中坦承不諱，經核與陳文慶所供相符，則上開扣案之毒品，既非被告
    甲○○所持有之物，而係葉子平所有之物，依法應在葉子平所涉之毒品危害防制
    條例案件中宣告沒收銷燬之，而不宜於本案宣告沒收銷燬之，附此敘明。
據上論斷，應依刑事訴訟法第二百九十九條第一項前段，毒品危害防制條例第十條第
一項、第二十條第三項、第十八條第一項前段，刑法第十一條前段、第五十六條、第
四十七條，判決如主文。
中      華      民      國      九十      年      三月  二十八    日
                                          法  官  李  悌  愷
右正本證明與原本無異。
如不服本判決，應於送達後十日內向本院提出上訴狀（須附繕本），上訴於台灣高等
法院台中分院。
                                          書記官
中      華      民      國      九十      年      三      月  二十八    日
附錄法條：
毒品危害防制條例第十條第一項：
施用第一級毒品者，處六月以上五年以下有期徒刑。


司法院資訊處製作；財團法人民間司法改革基金會備份。
